th: บ้านและสวน > สนามและสวน > การทำสวน > ที่รองและถาดกระถางต้นไม้: จานรองกระถางต้นไม้; ถาดรองกระถางต้นไม้
cs: Dům a zahrada > Trávníky a zahrady > Zahradničení > Misky pod květináče: Misky pod zahradní květináče; Misky pod zahradní květináče
pt-PT: Casa e jardim > Relva e jardim > Jardinagem > Pratos e bandejas para vasos: Pratos para vasos de jardim; Bandejas para vasos de jardim
hr-HR: Dom i vrt > Travnjak i vrt > Vrtlarstvo > Tanjurići i pladnjevi za vrtne posude: Tanjurići za vrtne tegle; Pladnjevi za vrtne tegle
nb: Hjem og hage > Plen og hage > Hagearbeid > Potteunderlag og -brett: Hagepotteskåler; Hagepottebrett
ko: 가정/원예 용품 > 잔디/정원 > 원예 > 화분 받침/트레이: 정원 화분 받침대; 정원 화분 트레이
sk-SK: Dom a záhrada > Trávnik a záhrada > Záhradníctvo > Misky a tácky pod kvetináče: Misky pod kvetináče; Podnosy pod kvetináče
da: Hjem og have > Græsplæne og have > Havearbejde > Underfade til havekrukker: Underskåle til potter; Bakker til potter
lt-LT: Namai ir sodas > Veja ir sodas > Sodininkystė > Sodo vazonų lėkštės ir padėklai: Vazonų padėklai; Sodo vazonų padėklai
nl: Huis en tuin > Tuin en gazon > Tuinieren > Schalen en onderzetters voor tuinpotten: Schotels voor tuinpotten; Onderzetbakken voor tuinpotten
bg-BG: Дом и градина > Морава и градина > Градинарство > Чинийки и тави за градински саксии: Чинийки за градински саксии; Тави за градински саксии
zh-TW: 居家和庭園 > 草皮和花園 > 園藝 > 花盆墊: 花盆底盤; 花盆托盤
fi: Koti ja puutarha > Piha ja puutarha > Puutarhanhoito > Ulkoruukkujen lautaset ja alustat: Puutarharuukkujen lautaset; Puutarharuukkujen aluset
sv: Hem och trädgård > Gräsmatta och trädgård > Trädgårdsskötsel > Krukfat och brickor: Krukfat; Krukbrickor
it: Casa e giardino > Prato e giardino > Giardinaggio > Piattini e vassoi per vasi da giardino: Sottovasi da giardino; Vassoi per vasi da giardino
fr: Maison et jardin > Pelouses et jardins > Jardinage > Soucoupes et plateaux pour pots de fleurs: Soucoupes pour pots de jardin; Plateaux de pots de jardin
pl: Dom i ogród > Trawnik i ogród > Ogrodnictwo > Doniczki i spodki pod donice ogrodowe: Podstawki pod doniczki ogrodowych; Tace pod doniczki ogrodowe
de: Heim & Garten > Rasen & Garten > Gartenarbeit > Gartentopfuntersetzer und Trays: Runde Untersetzer für Gartentöpfe; Quadratische Untersetzer für Gartentöpfe
el: Σπίτι & κήπος > Γκαζόν & κήπος > Κηπουρική > Πιατάκια & δίσκοι γλαστρών Κήπου: Πιατάκια γλαστρών; Δίσκοι γλαστρών
zh-CN: 家居与园艺 > 草坪与花园 > 园艺用品 > 花盆托盘: 花盆托盘; 花盆底座
sl-SI: Dom in vrt > Travnik in vrt > Vrtnarjenje > Podstavki in pladnji za vrtne lonce: Krožniki za vrtne lonce; Pladnji za vrtne lonce
hu: Otthon és kert > Gyep és kert > Kertészkedés > Kerti csészealjak és tálcák: Kerti cserép alátétek; Kerti cserép tálcák
tr: Ev ve Bahçe > Çim ve Bahçe > Bahçecilik > Bahçe Saksısı Tabakları ve Tepsileri: Bahçe Saksısı Altlıkları; Bahçe Saksısı Tepsileri
vi: Nhà và vườn > Bãi cỏ và vườn > Làm vườn > Khay để chậu cây: Đĩa lót chậu cây; Khay chậu cây
pt-BR: Casa e jardim > Gramado e jardim > Jardinagem > Pratos ou bases para vasos: Pratos para vasos de jardim; Bandejas para vasos de jardim
ro-RO: Casă și grădină > Gazon și grădină > Articole pentru grădinărit > Farfurioare și tăvi pentru ghivece de grădină: Tăvițe pentru ghivece; Tăvi pentru ghivece
ja: ホーム・ガーデン > ガーデン用品・ガーデン機器 > ガーデニング > 植木鉢用受皿/トレイ: ガーデンポットソーサー; ガーデンポットトレイ
ru: Дом и сад > Товары для придомовых и садовых участков > Садоводство > Поддоны для цветочных горшков: Чаши для садовых горшков; Поддоны для садовых горшков
es: Casa y jardín > Jardín > Jardinería > Platillos y cubetas para macetas: Platillos para macetas; Bandejas para macetas
en: Home & Garden > Lawn & Garden > Gardening > Garden Pot Saucers & Trays: Garden Pot Saucers; Garden Pot Trays